臺灣高等法院民事裁定　　　　　　 96年度破抗更(一)字第2號
抗　告　人　百事資訊開發股份有限公司
法定代理人　甲○○
代　理　人　黃　忠律師
上列抗告人因聲請宣告破產事件，對於中華民國96年4月14日臺
灣士林地方法院95年度破字第35號所為裁定提起抗告，經最高法
院第一次發回，本院裁定如下：
    主      文
原裁定廢棄，發回臺灣士林地方法院。
    理      由
一、本件抗告人聲請及抗告意旨略以：抗告人現僅餘財產新台幣
    （下同）80萬元，別無其他財產資料，惟積欠之債務共有陳
    東漢、黃美櫻、徐雲坤、林鴻文、林鴻才等人共達475萬元
    ，另尚有財政部台北市國稅局士林稽徵所等債權1313萬8712
    元，顯已不能清償債務，符合破產法第57條之規定。抗告人
    既尚有現金資產80萬元，無破產財團不能構成之情事，又迄
    未經法院裁定宣告破產，亦無破產財團不敷清償財團費用及
    財團債務之可能。至於抗告人所欠營業稅及營利事業所得稅
    ，大部分為罰鍰及滯納金，依破產法第103條規定不得列為
    破產債權，原法院將所有稅金債權皆誤為有別除權之優先債
    權，實有違誤，並求予廢棄等語。
二、按破產，對債務人不能清償債務者，宣告之。法院對於破產
    之聲請，於裁定前得依職權為必要之調查，並傳訊債務人，
    債權人及其他關係人，破產法第57條、第63條第2項定有明
    文。又依同法第148條規定旨趣，除債務人之財產不敷清償
    破產財團費用及財團債務外，尚難認無宣告破產之實益，即
    債務人須毫無財產可構成破產財團，或其財產不敷清償破產
    財團費用及財團債務，而無從依破產程序清理其債務時，始
    得以無宣告破產之實益，裁定駁回破產宣告之聲請（參見司
    法院25年院字第1505號解釋）。又破產制度兼具債權人平等
    受償及債務人經濟更生之功能，有優先權之債權僅先於其他
    債權受償，尚難因稅捐債權優先於普通債權，逕行認定無宣
    告破產之實益。本件抗告人既主張尚餘現金資產80萬元，則
    其所餘資產是否不敷清償財團費用及財團債務，並未經原法
    院未依職權加以調查，尚難僅憑抗告人之稅務負債超過其所
    餘現金資產而逕認無破產實益，又本件抗告人是否尚有其他
    之資產或信用能力，亦未經原審依職權加以調查，難認已盡
    調查之能事，是原審以抗告人剩餘資金80萬元不足清償所積
    欠之稅款1313萬8712元，認無宣告破產之實益，而駁回其聲
    請，尚嫌速斷，抗告意旨指摘原裁定不當，求予廢棄，非無
    理由，應由本院將原裁定廢棄，發回原法院詳為調查，另為
    適當之處理。
據上論結，本件抗告為有理由，爰裁定如主文。
中　　華　　民　　國　　96　　年　　8 　　月　　9 　　日
                  民事第十四庭
                        審判長法　官  許正順
　　　　　　　　　　　  　　　法　官  黃麟倫
　　　　　　　　　　　　  　　法　官  張  蘭
正本係照原本作成。
本裁定除以適用法規顯有錯誤為理由，並經本院許可外，不得再
抗告。如提起再抗告，應於收受後10日內委任律師為代理人向本
院提出再抗告狀。並繳納再抗告費新台幣１千元。
中　　華　　民　　國　　96　　年　　8 　　月　　10　　日
　　　　　　　　　　　　　　　書記官  應瑞霞
